【裁判字號】    90,易,729
【裁判日期】    901214
【裁判案由】    傷害
【裁判全文】
臺灣雲林地方法院刑事判決                            九十年度易字第七二九號
    公  訴  人  臺灣雲林地方法院檢察署檢察官
    被      告  戊○○
    選任辯護人  陳信村
    被      告  壬○○
    被      告  辛○○
    被      告  己○○
    被      告  庚○○
    右  四  人
    選任辯護人  林永山
右列被告因恐嚇等案件，經檢察官提起公訴（九十年度偵字第二五六八號），本院判
決如左：
    主  文
戊○○傷害人之身體，處有期徒刑參月，如易科罰金，以參佰元折算壹日。
壬○○傷害人之身體，處拘役肆拾日，如易科罰金，以參佰元折算壹日。
辛○○、己○○、庚○○共同以加害生命之事，恐嚇他人，致生危害於安全，均處拘
役肆拾日，如易科罰金，以參佰元折算壹日；又共同損壞他人之物，足以生損害於他
人，均處拘役拾伍日，如易科罰金，以參佰元折算壹日。辛○○、己○○、庚○○均
應執行拘役伍拾日，如易科罰金，以參佰元折算壹日。
    事  實
一、戊○○與壬○○兩家對鄰而居，然因舊有嫌隙致不睦已久。詎戊○○與壬○○於
    民國九十年五月二十六日晚上十時二十分許，在雲林縣二崙鄉大同村天普宮前廣
    場內復起口角爭執，繼而基於傷害之犯意，彼此互以石頭及畚箕毆打對方，致鐘
    明璋受有右手第四指裂傷約二公分，壬○○受有頭部外傷、暈眩等傷害。壬○○
    之兄弟辛○○、己○○、庚○○得知壬○○受傷乙事，心生不滿，竟基於恐嚇及
    毀損之犯意聯絡，於九十年五月三十日下午五時四十分許，分持錏管及鋤頭木棍
    ，至雲林縣二崙鄉○○村○○路十八號戊○○家門前以三字經及「要給你死」、
    「打死人不償命」等語，恐嚇戊○○之母丁○○，使丁○○心生畏懼，辛○○三
    人進而持上開器具損壞戊○○住處前之鐵門，足以生損害於戊○○。
二、案經被害人壬○○、戊○○、丁○○訴請雲林縣警察局西螺分局報告臺灣雲林地
    方法院檢察署檢察官偵查起訴。
    理  由
一、訊據被告戊○○、壬○○均矢口否認有何互毆情事，被告戊○○辯稱：我當時去
    廟裏拜拜，壬○○就拿畚箕打我，我沒有打他云云；被告壬○○則辯稱：戊○○
    騎機車路過，他就丟石頭打我的頭，之後他又拿廟裏面的椅子打我，我才拿畚箕
    保護我的頭，戊○○要將我的畚箕拿走手才受傷的，我並沒有打他云云。被告辛○○、己○○、庚○○亦均矢口否認有何恐嚇情事，被告辛○○、己○○辯稱：
    我們都在弟弟壬○○家裏等候，沒有去戊○○家，只有庚○○去而已云云。被告
    庚○○則辯稱：我有去戊○○家，但只是要去問清楚為何一直找我哥哥壬○○的
    麻煩，但當時我去戊○○家外叫他的名字，只有戊○○的母親出來，所以我就回
    家了，當時未帶工具去他家，也沒有撬壞他家的門云云。惟查：
    （一）被告壬○○與被告戊○○兩人先後到達雲林縣二崙鄉大同村天普宮外廣場
          ，又發生口角爭執，繼續彼此以石頭及畚箕互相擊傷而受傷等情，業據被
          告壬○○、戊○○各自指述明確，並經證人即在場村民廖英超到庭證述屬
          實。且參諸二人所受之傷勢分別為右手第四指裂傷及頭部外傷，核與渠二
          人所指訴之受傷原因相符，此有診斷證明書二紙附卷可稽，再衡情倘被告
          壬○○並無持畚箕對被告戊○○施暴力，以被告戊○○僅欲奪取被告鍾福
          有手上之畚箕之力，當不致於受有需手術予以縫合之二公分長裂傷之傷害
          ，足見被告二人上開所辯顯屬卸責之詞，不足採信。被告壬○○、戊○○
          之傷害犯行，應堪認定。
    （二）被告辛○○、己○○、庚○○於右揭時地，持錏管、鋤頭木棍以上開言語
          恐嚇戊○○之母丁○○，並持上開錏管、鋤頭木棍損壞鐵門門栓等情，業
          據告訴人丁○○指訴歷歷，核與證人即丁○○之媳婦乙○○證述之情節相
          符，且證人丙○○到庭證稱：伊於九十年五月三十日下午開車從巷口彎入
          戊○○家前的巷子，距離戊○○家前三十公尺左右，看到二個人站在鍾明
          璋家對面門口，手持長條狀的東西在打戊○○家前的鐵門，另一個人站在
          戊○○家對面的門口，當時他們很兇狠的樣子，但因尚離他們有一段距離
          ，所以伊不知道他們講什麼話，但是伊看到他們一邊打，一邊大、小聲，
          戊○○的母親在鐵門後面發抖，裏面四、五個小孩在哭，所以我才停下來
          看並等警察來等語明確，足見告訴人指述之情節非虛。另依鐵門相片所示
          ，鐵門雖無明顯毀壞，然據證人即雲林縣警察局西螺分局油車派出所警員
          甲○○到庭證稱：丁○○家門口之鐵門門栓確有一點彎曲等語，亦認鍾李
          員所有之鐵門門栓外觀確有改變而足以減低其效用甚明。再參以被告鍾塗
          盛、己○○於警訊中已供承渠二人聽見被告庚○○與丁○○大聲吵鬧，就
          一同至丁○○家門口前與丁○○爭吵，於本院又改稱渠二人均在屋內，未
          至丁○○家門前云云，前後矛盾不一，益徵被告辛○○、己○○所述均屬
          避重就輕之詞。綜上，被告辛○○、己○○、庚○○三人所辯，顯屬卸責
          之詞，不足採信。被告辛○○等三人恐嚇、毀損犯行堪以認定。
二、核被告戊○○、壬○○所為，均係犯刑法第二百七十七條第一項之傷害罪。被告
    辛○○、己○○、庚○○所為，係犯刑法第三百零五條恐嚇罪、第三百五十四條
    毀損罪。被告辛○○、己○○、庚○○三人具有犯意聯絡及行為分擔，為共同正
    犯。爰審酌被告戊○○與被告壬○○兩家比鄰而居，不思和平解決紛爭，竟動輒
    訴諸暴力，被告戊○○前有恐嚇前科，其以石頭丟擲之手段又較壬○○為重；被
    告辛○○、己○○、庚○○知悉兄弟壬○○與戊○○有互毆情事，亦應共同商討
    解決之道，而非至戊○○家前逞口舌之快，事後又飾詞狡辯，毫無悔意，然渠三
    人因一時氣憤不擇言詞，告訴人丁○○損害程度非重等一切情狀，量處被告五人
    如主文所示之刑，併均諭知易科罰金之折算標準，並就被告辛○○、己○○、庚○○部分定渠等應執行刑，以資懲儆。末被告戊○○、壬○○所持供傷害所用之
    石頭、畚箕，均屬隨手拾取之物，而非被告戊○○、壬○○所有，另被告辛○○
    、己○○、庚○○所持之錏管、鋤頭木棍，既未扣案，亦無證據證明係屬被告辛○○、己○○、庚○○所有，本院均不另為沒收之諭知，併此敘明。
據上論斷，應依刑事訴訟法第二百九十九條第一項前段，刑法二十八條、第三百零五
條、第二百七十七第一項、第三百五十四條、第五十一條第六款、第四十一條第一項
前段，罰金罰鍰提高標準條例第一條前段、第二條，判決如主文。
本案經檢察官黃裕峰到庭執行職務。
中      華      民      國      九十      年      十二    月    十四    日
                                        臺灣雲林地方法院刑事第二庭
                                            法  官  趙  思  芸
右正本證明與原本無異。
如不服本判決，應於判決送達後十日內向本院提出上訴狀( 應附繕本 )。
                                            書記官  王  淑  美
中      華      民      國      九十      年      十二    月    十四    日
中華民國刑法第二百七十七條
 (普通傷害罪)
傷害人之身體或健康者，處三年以下有期徒刑、拘役或一千元以下罰金。
犯前項之罪因而致人於死者，處無期徒刑或七年以上有期徒刑；致重傷者，處三年以
上十年以下有期徒刑。
中華民國刑法第三百零五條
 (恐嚇危害安全罪)
以加害生命、身體、自由、名譽、財產之事，恐嚇他人致生危害於安全者，處二年以
下有期徒刑、拘役或三百元以下罰金。
中華民國刑法第三百五十四條
 (毀損器物罪)
毀棄、損壞前二條以外之他人之物或令致不堪用，足以生損害於公眾或他人者，處二
年以下有期徒刑、拘役或五百元以下罰金。


司法院資訊處製作；財團法人民間司法改革基金會備份。
